高雄高等行政法院裁定
110年度訴字第309號
原      告  柯錫佳                                    
訴訟代理人  林亮宇律師
            王雲玉律師
被      告  內政部                               
代  表  人  徐國勇                                      
訴訟代理人  許嘉紋              
            曾芸玲              
            林士新                                     
輔助參加人  交通部鐵道局                                

代  表  人  伍勝園              
訴訟代理人  王怡雯律師
輔助參加人  高雄市政府                             
代  表  人  陳其邁              
訴訟代理人  郭淑卿              
            林川田              
            劉恩秀              
上列當事人間有關土地事務事件，原告聲請裁定停止訴訟程序，
本院裁定如下：
　　主  文
本件於高雄市政府107年5月3日高市府地發字第10702256700號函
之行政爭訟確定前，停止訴訟程序。
　　理  由
一、緣原告所有高雄市三民區長明段74-2地號土地及同段74地號
    內部分土地合計面積0.087210公頃（下稱系爭土地），位於
    高雄市政府辦理之第71期重劃區範圍內，前經交通部鐵道局
    （原交通部鐵路改建工程局）因辦理「臺鐵捷運化-高雄市
    區○路地下化計畫」高雄車站臨時軌及臨時站人行天橋工程
    之需要而向被告申請徵用，經被告於民國107年6月19日以台
    內地字第1071304002號函准予徵用，高雄市政府即據以107
    年6月28日高市府地徵字第10731820901號公告徵用（徵用期
    間自107年6月29日起至108年6月30日止）。惟因高雄市政府
    前於107年3月15日即以高市府地發字第10770325900號公告
    第71期市○○○區之土地分配各項圖冊（公告期間自107年3月2
    6日起至107年4月25日止）；交通部鐵道局爰以系爭土地既
    經分配予臺灣鐵路管理局（國有土地），則自分配結果於10
    7年4月25日公告期滿確定之日起，即非屬土地徵收條例第58
    條規定得徵用之私有土地，乃申經被告以109年5月20日台內
    地字第1090262731號函（下稱原處分）准予撤銷徵用，高雄
    市政府即據以109年6月22日高市府地徵字第10932001901號
    公告，並以同日高市府地徵字第10932001902號函通知原告
    將原領之徵用價額繳回，原告不服原處分，循序提起本件行
    政訴訟。
二、聲請意旨略以：原告就高雄市政府107年3月15日高市府地發
    字第10770325900號公告之第71期市地重劃土地分配結果，
    已於期限內以107年4月24日陳情書（本院卷二第99-100頁）
    提出異議，詎高雄市政府竟以107年5月3日高市府地發字第1
    0702256700號函（下稱107年5月3日函，見本院卷二第101-1
    02頁）拒絕受理異議，該行政處分未教示記載救濟期間及有
    管轄權之機關，致原告以108年1月25日陳情書（本院卷二第
    103-104頁）誤向高雄市長韓國瑜表示不服高雄市政府107年
    5月3日函，因高雄市政府迄未就原告之異議，依市地重劃實
    施辦法第35條規定進行查處、調處及報請內政部裁決之訴願
    前置程序，是以，原告即無從對重劃土地分配結果提起訴願
    ，上述高雄市政府107年3月15日公告之重劃土地分配結果尚
    未確定；原告既以108年1月25日陳情書向高雄市長韓國瑜表
    示不服高雄市政府107年5月3日函，乃對之表示不服而提起
    訴願之意思，合於提起訴願之要件，原告並於111年4月11日
    （收文日）向高雄市政府提出訴願補充理由書，是以第71期
    市地重劃土地分配結果尚在行政爭訟中而尚未確定，兩造對
    此既有爭執，且高雄市政府第71期市地重劃土地分配結果是
    否確定為被告作成原處分撤銷徵用之先決問題，為此，依行
    政訴訟法第177條第2項規定，聲請裁定停止本件訴訟程序等
    語。 
三、經查，被告確係以系爭土地之重劃分配結果於公告期滿確定
    之日即107年4月25日起已非屬土地徵收條例第58條規定得徵
    用之私有土地為由，以原處分准予撤銷徵用處分，業如前述
    ，則系爭土地之重劃分配結果是否果因原告未於公告期滿前
    聲明異議而確定，即為原處分是否合法之前提，而原告已就
    重劃分配結果於期限內以107年4月24日陳情書提出異議，並
    對高雄市政府107年5月3日函復之內容，提起訴願，已由內
    政部審理，尚在行政爭訟中，有內政部111年6月20日台內訴
    字第1110033031號函可稽，上開行政爭訟結果牽涉本件行政
    訴訟裁判，故本院認在高雄市政府107年5月3日函之行政爭
    訟確定前，有停止本件訴訟程序之必要，爰依行政訴訟法第
    177條第2項規定，裁定如主文。
中　　華　　民　　國　　111 　年　　7 　　月　　7 　　日
             高雄高等行政法院第二庭
                         審判長法官  孫　國　禎
                               法官  林　韋　岑
                               法官  廖  建  彥
以上正本係照原本作成。
如不服本裁定，應於裁定送達後10日內以書狀敘明理由，經本院
向最高行政法院提出抗告（須按對造人數附具繕本）。
中　　華　　民　　國　　111 　年　　7 　　月　　7 　　日
                             書記官　楊　曜　嘉